臺灣臺北地方法院刑事判決　　　　　　　96年度易字第2240號
　　公　訴　人　臺灣臺北地方法院檢察署檢察官
　　被　　　告　乙○○原名蘇.
上列被告因詐欺案件，經檢察官提起公訴（九十六年度偵字第一
九五九號），嗣因被告就被訴事實為有罪之陳述，經本院告知簡
式審判程序意旨，並聽取公訴人及被告之意見後，本院合議庭裁
定由受命法官獨任依簡式審判程序審理，茲判決如下：
    主    文
乙○○幫助意圖為自己不法之所有，以詐術使人將本人之物交付
，處有期徒刑肆月，如易科罰金，以新臺幣壹仟元折算壹日，減
為有期徒刑貳月，如易科罰金，以新臺幣壹仟元折算壹日。
    犯罪事實
一、乙○○明知社會上詐騙案件層出不窮，得預見提供自己帳戶
    予不明人士使用，將幫助他人詐取財物之情形下，仍基於幫
    助詐欺之犯意，於民國九十五年十月間某日，因缺錢使用，
    將自己於九十四年五月三日在中華商業銀行所開立之000
    00000000000號金融帳戶之存摺、金融卡、密碼
    等物提供予真實姓名年籍均不詳、自稱「王林鷹」之成年人
    使用，以取得新臺幣（下同）三千元之借款；而「王林鷹」
    在取得上開帳戶之存摺等物後，即基於意圖為自己不法所有
    之犯意，於九十五年十一月十四日撥打電話予甲○○，佯稱
    ：伊抽重一百萬元之獎金，若欲領獎須依照指示匯款五萬八
    千三百二十元等語之方式施用詐術，使甲○○陷於錯誤，依
    其指示匯款五萬八千三百二十元至乙○○之上開帳戶內，旋
    即被提領一空，嗣後查覺並無此事，報警循線查知上情。
二、案經臺北市政府警察局中正第一分局移送臺灣臺北地方法院
    檢察署檢察官偵查起訴。
    理    由
壹、程序方面：
    按本件被告所犯係死刑、無期徒刑、最輕本刑為三年以上有
    期徒刑以外之罪，其於準備程序就前揭被訴事實為有罪之陳
    述，經本院告知簡式審判程序之旨，並聽取其與公訴人之意
    見後，本院認無不得或不宜改依簡式審判程序進行之處，爰
    依刑事訴訟法第二百七十三條之一第一項、第二百八十四條
    之一，裁定本件由受命法官獨任進行簡式審判程序，合先敘
    明。
貳、實體部分：
一、證據之認定：
    上述犯罪事實，業具被告於本院審理時供承不諱（本院九十
    六年九月二十八日審判筆錄參照），且經被害人甲○○於警
    詢時指述明確（九十六年度偵字第三八九五號偵查卷第二十
    一頁至第二十二頁調查筆錄參照），並有中華商業銀行營業
    部九十六年三月二十日中銀營字第０一二四號函附被告乙
    ○○存款明細分戶帳、存款對帳單、中華商業銀行九十五年
    十二月四日中銀營字第０五三０號函附被告乙○○之開戶
    相關資料，及被害人甲○○匯款之第一商業銀行匯款申請書
    回條在卷足憑（同上偵查卷第六十三頁至第七十頁、第五頁
    至第七頁、第二十三頁參照）。是依上述補強證據已足資擔
    保被告於本院審理中就前開犯罪事實所為之任意性自白具有
    相當程度之真實性，而得使本院確信被告前述自白之犯罪事
    實確屬真實，參照刑事訴訟法第一百五十六條第一項「被告
    之自白，非出於強暴、脅迫、利誘、詐欺、疲勞訊問、違法
    羈押或其他不正之方法，且與事實相符者，得為證據。」，
    及同條第二項「被告之自白，不得作為有罪判決之唯一證據
    ，仍應調查其他必要之證據，以察其是否與事實相符。」規
    定，本院自得依被告前述自白及各該補強證據認定被告確有
    為前述犯行，從而，本件事證明確，被告犯行堪以認定。
二、論罪科刑之法律適用：
  (一)查金融存款帳戶，屬於個人財產權益，其與儲戶存摺、印章
    、提款卡相結合，專屬性、私密性更高，除非本人或與本人
    具密切之關係者，難認有何理由可自由使用私人之存摺、印
    鑑及提款卡，一般人亦均有應妥善保管上開物件，防止被他
    人冒用之認知。且近來詐欺集團犯案每每利用人頭帳戶為其
    犯罪工具，若任意提供自己帳戶及其相關物件資料予不明人
    士使用，將有遭他人作為詐欺犯罪時，非正當資金進出之用
    之不法用途，此為具有社會生活經驗之成年人所得認識，本
    件被告任意交付其帳戶資料予不認識之人，即有以己帳戶供
    他人作為詐欺犯罪時使用之未必故意甚明。惟被告僅提供其
    帳戶之相關物件，為他人之詐欺取財犯行提供助力，尚無以
    自己實施詐欺犯罪之意思，而與他人有詐欺犯罪之犯意聯絡
    ，或被告有直接參與詐欺犯罪構成要件行為之分擔情事，尚
    非共同正犯。是核被告所為，係犯刑法第三百三十九條第一
    項、第三十條第一項之幫助詐欺取財罪。被告幫助他人犯罪
    ，應依刑法第三十條第二項從犯之規定，按正犯之刑減輕之
    。
  (二)爰審酌被告提供帳戶供他人為犯罪使用，影響社會正常交易
    安全，增加被害人尋求救濟之困難，並使犯罪之追查趨於複
    雜，暨被告犯罪之動機、目的、手段、生活狀況、品行、智
    識程度等一切情狀，量處如主文所示之刑，並依刑法第四十
    一條第一項之規定諭知易科罰金之折算標準。
  (三)查被告犯罪之時間，在九十六年四月二十四日以前，所犯符
    合中華民國九十六年罪犯減刑條例第二條所定之減刑條件，
    應依該減刑條例第二條第一項第三款之規定，減其宣告刑二
    分之一，故減為有期徒刑二月。
據上論斷，應依刑事訴訟法第二百七十三條之一第一項、第二百
九十九條第一項前段，刑法第三十條第一項前段、第二項、第三
百三十九條第一項、第四十一條第一項前段，刑法施行法第一條
之一，中華民國九十六年罪犯減刑條例第二條第一項第三款、第
七條、第九條，判決如主文。
本案經檢察官呂俊儒到庭執行職務。
中　　華　　民　　國　　96　　年　　10　　月　　12　　日
　　　　　　　　　刑事第九庭    法　官　葉珊谷
上正本證明與原本無異。
如不服本判決，應於判決送達後10日內向本院提出上訴狀（應抄
附繕本）。告訴人或被害人如對於本判決不服者，應具備理由請
求檢察官上訴，其上訴期間之計算係以檢察官收受判決正本之日
期為準。
　　　　　　　　　　　　　　　　書記官　顏淑華
中　　華　　民　　國　　96　　年　　10　　月　　12　　日
附錄本案論罪科刑法條全文：
中華民國刑法第三百三十九條：
意圖為自己或第三人不法之所有，以詐術使人將本人或第三人之
物交付者，處五年以下有期徒刑、拘役或科或併科一千元以下罰
金。
以前項方法得財產上不法之利益或使第三人得之者，亦同。
